臺灣高等法院刑事判決　　　　　　　　　九十一年度上易字第七二八號
　　上　訴　人　臺灣桃園地方法院檢察署檢察官
　　被　　　告　乙○○
右上訴人因竊盜案件，不服台灣桃園地方法院九十年度易字第二七一二號中華民國九
十年一月七日第一審判決（起訴案號台灣桃園地方法院檢察署九十年度偵字第一四三
六九號）提起上訴，本院判決如左：
    主  文
上訴駁回。
    事實及理由
一、本案經本院審理結果，認第一審以被告乙○○涉犯刑法第三百二十條竊盜，以查
    無積極證據足資證明被告有何公訴人所指竊盜犯行，其犯罪嫌疑尚有不足，判決
    被告無罪，經核其認事用法均無不當，應予維持，並引用第一審判決書記載之理
    由，如附件。
二、公訴意旨如原判決附件起訴書所載。
三、本件訊之被告仍堅詞否認竊取ＳＧＹ〡四三八號機車，辯稱：當天早上要到楊梅
    我媽媽家送衣服給她，因我無交通工具，就向「恰恰」借系爭機車使用等語（原
    審卷十三頁）。檢察官以被告所辯恰恰之本名林建男，囑託台灣台東地方法院檢
    察署檢察官代為訊問武陵監獄受刑人林建男，否認認識被告及否認曾借系爭機車
    予被告（見偵卷第三二頁），因認被告上開所辯係虛捏，上訴仍指被告觸犯竊盜
    罪云云。
四、按犯罪事實，應依證據認定之，無證據不得推定其犯罪事實，刑事訴訟法第一百
    五十四條定有明文。本件經查，被告於九十年八月二十七日在楊梅中山北路嵷環
    東路口，騎系爭贓車為警查獲之事實，固為被告所不否認，而該機車係被害人甲
    ○○於九十年七月六七時許，在龍潭鄉○○路一九六巷口所失竊，亦據其供明（
    見偵卷第十頁），惟查，被害人甲○○所失竊ＳＧＹ〡四三八號機車，被告既否
    認係伊竊取，被害人甲○○亦未指認係被告所竊取，是系爭贓車係何人竊取一節
    ，尚乏積極證據證明。又被告雖騎系爭贓車為警查獲，但一般騎贓車者，竊盜固
    有可能，向他人借用或收受贓物等亦有可能，尚難以單純騎贓車之事實，即可遽
    謂其必係竊盜。至被告固謂「恰恰」之本名林建男，但其並未指明林建男年籍資
    料，且偵訊筆錄復記載「恰恰」真實姓名不詳（見偵卷第二十五頁背面），是檢
    察官所囑託訊問之林建男，是否即為被告指為「恰恰」之林建男，亦有疑義。從
    而自不能以該林建男否認認識被告，即可認被告所辯為虛妄之詞。此外，復無其
    他積極證據足資證明被告有竊盜犯行，原審為被告為無罪之諭知，經核並無違誤
    ，應予維持。檢察官上訴指摘原判決不當，為無理由，應予駁回。
據上論斷，應依刑事訴訟法第三百七十三條、第三百六十八條，判決如主文。
本案經檢察官 覃正祥 到庭執行職務。
中      華      民      國    九十一    年      六      月    二十七    日
                              臺灣高等法院刑事第九庭
                                    審判長法  官  李  文  成
                                          法  官  周  盈  文
                                          法  官  官  有  明
右正本證明與原本無異。
不得上訴。
                                          書記官  林  蓓  瑜
中      華      民      國    九十一    年      六      月    二十七    日
